# 关于积分兑换优惠券如何进行会计处理

提问人：kurooo 时间：2021-03-31 10:33:02
陈版，你好！假设公司有购买送积分的业务，可兑换的都是实物，历史兑换率95%，按照新准则视为两项履约义务，根据积分历史兑换率，计算两项履约义务的公允价值，积分在兑换实物的时候根据相关比例确认交易价格。
但是在次年，公司新增积分可兑换形式，可以兑换优惠券和打折券，优惠券体现的是A产品满99-25的券或B产品 8 折券，请问如果这样，要如何处理。。。
积分兑换实物会处理，但是这种兑换优惠券和打折券，可否认为在客户未使用优惠券和打折券的时候，积分不做会计处理，等实际兑换的时候处理，在实际购买了A产品后，要怎么确认A产品的交易价格？

回答人：chenyiwei
积分兑换优惠券和打折券，最终体现为购买后续商品享受价格折扣，因此同样是售予客户“额外购买选择权”的一种形式。由于优惠券、打折券本身对客户无价值，其价值体现在持券享受后续价格优惠，因此可以考虑将积分和用积分兑换的打折券作为一个整体考虑，即根据相关的历史数据和同行业数据，考虑积分兑换商品的比例和兑换打折券的比例，对于兑换打折券的，再进一步考虑打折券在有效期内的使用率和享受优惠的金额或幅度，最终将其影响体现在积分的单独售价上。
后续用优惠券购买商品时，确认的收入等于实际收到的现金加上归属于积分/优惠券的合同价款。